# 试生产期间会计处理

提问人：7847748 时间：2021-03-18 09:33:05
您好，陈老师！有关试生产期间会计处理向您请教：
A公司购买一项专利，同时建设生产线，请问如下会计处理是否妥当：
（ 1 ）项目在建期间专利权累计摊销计入管理费用
（ 2 ）房屋建筑物——车间达到预定使用状态转固，试运行之前累计折旧计入管理费用
（ 3 ）生产线进入试运行阶段，房屋建筑物计提折旧及专利权累计摊销计入在建工程
（ 4 ）试运行结束进入正式生产，房屋建筑物计提折旧及专利权累计摊销计入生产成本
@chenyiwei

回答人：chenyiwei
1 、 2 、 4 基本可以； 3 中专利权在建设期间内的摊销也应当列入管理费用而不是在建工程。